【裁判字號】    99,審訴,1728
【裁判日期】    990930
【裁判案由】    毒品危害防制條例
【裁判全文】
臺灣桃園地方法院宣示判決筆錄        99年度審訴字第1728號
公  訴  人  臺灣桃園地方法院檢察署檢察官
被      告  甲○○
指定辯護人  本院公設辯護人  陳瑞明
上列被告因毒品危害防制條例案件（起訴案號：99年度毒偵字第
2991號），於中華民國99年9 月30日下午5 時，在本院第十四法
庭宣示判決，出席職員如下：
          法  官  鍾雅蘭
          書記官  陳恩如
法官起立朗讀判決主文、犯罪事實要旨、附記事項、處罰條文及
告以上訴限制、期間並提出上訴狀之法院，且諭知記載其內容：
一、主  文：
    甲○○施用第一級毒品，累犯，處有期徒刑柒月；又施用第
    二級毒品，累犯，處有期徒刑參月。應執行有期徒刑捌月。
二、犯罪事實要旨：
  1.甲○○有下列強制戒治及犯罪科刑執行情形：
    前於民國97年間因施用毒品案件，經本院以97年度毒聲字第
    1198號裁定送觀察、勒戒後，認有繼續施用毒品傾向，再經
    本院以97年度毒聲字第1432號裁定送強制戒治，經戒治成效
    評定合格，認無繼續執行強制戒治之必要，於98年7 月22日
    執行完畢釋放出所，該次施用毒品犯行，並經臺灣桃園地方
    法院檢察署檢察官以98年度戒毒偵字第267 號為不起訴處分
    確定。
  2.(一)另於84年間因違反肅清煙毒條例及麻醉藥品管理條例案件
    ，經本院以84年度訴字第254 號判決各判處有期徒刑3 年、
    6 月，並定其應執行有期徒刑3 年4 月，上訴後，經臺灣高
    等法院以84年度上訴字第5787號判決駁回上訴確定；(二)於84
    年間又因違反麻醉藥品管理條例案件，經臺灣高等法院以85
    年度上訴字第1100號判決判處有期徒刑5 年2 月，上訴後，
    經最高法院以85年度台上字第3810號判決駁回上訴而確定。
    上開各罪，再經臺灣高等法院以86年度聲字第305 號裁定定
    其應執行有期徒刑8 年4 月確定，入監執行後，於88年2 月
    2 日假釋，假釋期間因違反保護管束應遵守事項遭撤銷假釋
    ，尚餘殘刑有期徒刑4 年6 月；(三)於88年間因侵占案件，經
    臺灣高等法院以90年度上易字第4158號判決判處有期徒刑5
    月確定；同年間又因贓物案件，經本院以90年度易字第1542
    號判決判處有期徒刑5 月確定。(四)於90年間再因轉讓毒品等
    案件，經本院以90年度訴字第1201號判決分別判處有期徒刑
    1 年8 月、10月，應執行有期徒刑2 年4 月確定。上開(三)、
    (四)除經判處有期徒刑1 年8 月確定之罪刑不得減刑外，其餘
    3 罪經本院以96年度聲減字第4062號裁定各減刑2 分之1 ，
    並與不得減刑之有期徒刑1 年8 月合併定應執行刑為有期徒
    刑2 年4 月確定，再與上開殘刑有期徒刑4 年6 月入監接續
    執行，於97年3 月26日假釋併付保護管束出監，於97年4 月
    30 日 保護管束期滿，假釋未經撤銷，以已執行論（於本案
    構成累犯）。
  2.詎其猶不知悔改，復於前開強制戒治執行完畢釋放後5 年內
    ，基於施用第一級毒品海洛因及第二級毒品甲基安非他命（
    起訴書均稱安非他命，應予更正）之犯意，先後於99年6 月
    10日某時，在其桃園縣中壢市○○○街6 號8 樓住處內，分
    別以抽煙之方式施用第一級毒品海洛因及以吸食器燒烤之方
    式施用第二級毒品甲基安非他命各1 次。嗣於同日下午3 時
    15分許，在桃園縣桃園市○○路○段87號前為警查獲，經其
    同意採集尿液送驗後，結果分別呈鴉片類陽性及安非他命類
    陽性反應。
三、附記事項：
  (一)另被告於99年6 月8 日為警採尿時往前回溯26、96小時內某
    時，在臺灣地區某不詳處所，分別施用第一級毒品海洛因及
    第二級毒品甲基安非他命各1 次之犯行，經臺灣桃園地方法
    院檢察署檢察官以99年度毒偵字第3290號、第3518號、第38
    90號、第4078號偵查起訴，現繫屬於本院99年度審易字第19
    52號。觀諸上揭案件（即本院99年度審訴字第1952號）為警
    採集被告尿液之時間為99年6 月8 日某時，尿液鑑定結果顯
    示被告之尿液中嗎啡之閾值為5218ng/mL 、甲基安非他命之
    閾值為8682ng/mL ，其代謝物安非他命之閾值為3008ng/mL
    ，有本院依職權調取之台灣檢驗科技股份有限公司99年6 月
    25日以UL/2010/60286 出具之濫用藥物檢驗報告及臺北縣政
    府警察局查獲毒品案件尿液檢體監管紀錄表在卷可稽。而本
    案於99年6 月10日下午3 時15分許查獲被告並於同日採集被
    告尿液送驗，尿液鑑定結果顯示被告之尿液中嗎啡閾值為「
    15212ng/mL，甲基安非他命閾值為61510ng/mL，其代謝物安
    非他命閾值為8447ng/mL 。則本案查獲被告及採尿之時間在
    後（99年6 月10日），另案（即本院99年度審訴字第1952號
    ）查獲被告及採尿之時間在前（99年6 月8 日），若二者為
    同一案件，則被告本次為警查獲之尿液鑑定結果理應呈現嗎
    啡、甲基安非他命及其代謝物安非他命含量代謝減少之情形
    ，然被告於本件99年6 月10日採尿後之尿液鑑定結果顯示其
    嗎啡、甲基安非他命及其代謝物安非他命含量均明顯較另案
    （即本院99年度審訴字第1952號）之含量為高，已詳如上述
    ，足見本件係因被告另行起意施用海洛因及甲基安非他命所
    致，本案與本院99年度審訴字第1952號並非同一案件，本院
    自應依法對被告就犯罪事實欄所載之施用第一、二級毒品犯
    行予以審究，附此敘明。
  (二)至扣案之注射針筒1 支，訊據被告於警詢、檢察官偵訊及本
    院審理時均堅決否認為其所有，本院復查無其他積極證據足
    資證明為被告所有之物，且非違禁物，爰不予宣告沒收。
四、處罰條文：
    毒品危害防制條例第10條第1 項、第2 項，刑法第11條前段
    、第47條第1 項、第51條第5 款。
五、協商判決除有刑事訴訟法第455 條之4 第1 項第1 款於本訊
    問程序終結前，被告撤銷協商合意或檢察官撤回協商聲請者
    ；第2 款被告協商之意思非出於自由意志者；第4 款被告所
    犯之罪非第455 條之2 第1 項所定得以協商判決者；第6 款
    被告有其他較重之裁判上一罪之犯罪事實者；第7 款法院認
    應諭知免刑或免訴、不受理者情形之一，及違反同條第2 項
    「法院應於協商合意範圍內為判決；法院為協商判決所科之
    刑，以宣告緩刑或2 年以下有期徒刑、拘役或罰金為限」之
    規定者外，不得上訴。
六、如有前項得上訴之情形者，得自收受判決送達後10日內，向
    本院提出上訴書狀，上訴於第二審法院。
中    華    民    國    99    年    9     月    30    日
                        刑事庭  法  官  鍾雅蘭
                                書記官  陳恩如
以上正本證明與原本無異
                                書記官  陳恩如
中    華    民    國    99    年    9     月    30    日
附錄本案論罪科刑依據之法條：
毒品危害防制條例第10條
施用第一級毒品者，處6 月以上 5 年以下有期徒刑。
施用第二級毒品者，處3 年以下有期徒刑。

司法院資訊處製作；財團法人民間司法改革基金會備份。
